【裁判字號】    95,易,771
【裁判日期】    950828
【裁判案由】    毒品危害防制條例
【裁判全文】
臺灣彰化地方法院刑事判決               95年度易字第771號
公  訴  人  臺灣彰化地方法院檢察署檢察官
被      告  甲○○
                      號
                    （現因另案於臺灣台中女子監獄執行中）
上列被告因毒品危害防制條例案件，經檢察官提起公訴（95年度
毒偵字第2201號），本院依簡式審判程序判決如下：
    主  文
甲○○連續施用第二級毒品，累犯，處有期徒刑壹年。
  犯罪事實及理由
一、本件犯罪事實除補充及更正如下外，其餘均與檢察官起訴書
    之記載相同，茲引用之（如附件）：
    (一)被告前於民國89年間，因竊盜案件，經法院判處有期徒
        刑10月確定；又於90年間，因毒品危害防制條例案件，
        經法院判處有期徒刑6月確定，二案接續執行，於93年1
        月21日因假釋付保護管束期滿執行完畢。
    (二)被告係基於概括犯意，自95年4月5日起，至95年4月16
        日止，在彰化縣社頭鄉龍井村水井巷13號居處，將第二
        級毒品甲基安非他命置入吸食器內，以火燒烤吸其煙霧
        之方式，連續施用甲基安非他命計2、3次。
二、本件證據除補充被告於本院審理時之自白外，其餘亦均與檢
    察官起訴書之記載相同，茲引用之（如上附件）。
三、被告行為後，刑法於94年2月2日修正公布，並於95年7月1日
    施行，關於本案應適用之新、舊法，茲論述如下：
（一）刑法第2條第1項規定，係規範行為後法律變更所生新舊法
      律比較適用之準據法，於95年7月1日刑法施行後，應適用
      刑法第2條第1項之規定，為「從舊從輕」之比較（最高法
      院95年5月23日第8次刑事庭會議決議第1點第1項參照）。
（二）依刑法第2條第1項規定為新舊刑法比較時，應就罪刑有關
      之共犯、未遂犯、連續犯、想像競合犯、牽連犯以及累犯
      加重、自首減輕、暨其他法定加減原因、與加減例等一切
      情形，綜其全部之結果，而為比較，再適用有利於行為人
      之法律處斷，而不得一部割裂分別適用不同之新舊法（最
      高法院24年上字第4634號判例意旨、95年第8次刑事庭會
      議決議參照）。
（三）依上原則，經比較新、舊法如附表後，以被告行為時之舊
      法較有利於被告，依刑法第2條第1項前段規定，本案自應
      一體適用被告行為時之法律即修正前刑法第56條、第47條
      之規定。
四、量刑理由：
    被告已有毒品危害防制條例前科，且甫因施用第二級毒品案
    件，於95年2月8日為臺灣高等法院臺中分院判處有期徒刑10
    月後確定等情（未構成本案之累犯），有臺灣高等法院被告
    前案紀錄表可證。詎前案判決後未久，被告即於95年4月間
    ，再為本案同樣犯行，足見被告戒絕毒癮之自制力尚有未足
    ，且原先之刑度並無法有效遏止被告再犯，是應給予被告較
    長之刑期以資矯治其惡習，惟再審酌被告犯罪之動機、目的
    係因施用毒品之習性難以戒除，其犯罪手段僅係戕害自己之
    身心、施用毒品次數、時間，及犯罪後經臺灣彰化地方法院
    檢察署檢察官合法傳喚無正當理由卻未到庭，有送達證書1
    紙在卷可核（見偵查卷第29頁），明顯未能尊重偵審程序，
    嗣於本院到庭時坦承犯行之態度等一切情狀，量處如主文所
    示之刑。
五、應適用之法條：
    (一)刑事訴訟法第273 條之1 第1 項，第299 條第1 項前段
        、第310 條之2 、第454 條第2 項。
    (二)毒品危害防制條例第10條第2項。
    (三)刑法第2條第1項前段、第11條前段、（修正前）第56條
        、（修正前）第47條。
六、(一)按本判決係依刑事訴訟法第310條之2、第454條第2項製
        作，依法僅需記載當事人欄、主文、犯罪事實、證據名
        稱、應適用之法條及得於10日內上訴之旨，並得以簡略
        方式為之；如認定之犯罪事實、證據及應適用之法條，
        與檢察官聲請簡易判決處刑書或起訴書之記載相同者，
        得引用之。
    (二)又上揭所指應記載之「犯罪事實」，揆諸同法第308條
        後段原關於有罪之判決書應記載「事實」之規定，已修
        正為應記載「犯罪事實」，核其修正之立法理由，即指
        明「犯罪事實」，係指符合犯罪構成要件之具體社會事
        實。是以構成犯罪事實以外之其他適用法律事實，例如
        刑罰加重（含累犯在內)或減輕事由等，自可無須在「
        犯罪事實」欄中記載（法院辦理刑事訴訟案件應行注意
        事項第14 4點參照），惟仍應於主文中予以表明，並於
        應適用之法條欄予以引用。
七、如不服本件判決，得自收受送達之日起10日內，向本院提起
    上訴。
本案經檢察官高如應到庭執行職務。
中    華    民    國    95    年    8     月    28    日
                  刑事第二庭    法  官  周淡怡
以上正本證明與原本無異。
如不服本判決，應於判決送達後十日內向本院提出上訴狀 (須附
繕本 )。
中    華    民    國    95    年    8     月    29    日
                                書記官  劉玫金
附表：
┌──┬────┬──────────────────────────┐
│編號│項   目 │比較、說明                                          │
├──┼────┼──────────────────────────┤
│ 1  │連續犯  │修正前刑法第56條關於連續犯之規定，業已修正刪除，此刪│
│    │        │除雖非犯罪構成要件之變更，但顯已影響行為人刑罰之法律│
│    │        │效果，自屬法律有變更，依刑法第2條第1項規定，比較新、│
│    │        │舊法結果，應適用最有利於行為人之法律（最高法院95年第│
│    │        │8次刑事庭會議決議第5點第4項第1款參照）。本案被告於前│
│    │        │揭時日數次施用第二級毒品之犯行，均在舊法時期，且以被│
│    │        │告於該段期間計施用2、3次，在時間上並非密切接近、時間│
│    │        │差距亦非難以分開，難認係數個舉動接續施行之「接續犯」│
│    │        │，亦難依社會通念認屬「包括的一罪」之情形，是本案情形│
│    │        │依新法將連續犯之規定廢除後，均應認係數罪併罰；而依修│
│    │        │正前刑法第56條之規定，係屬連續犯之裁判上一罪，得加重│
│    │        │其刑至二分之一，則經比較新、舊法結果，應以被告行為時│
│    │        │之法律即修正前第56條規定論以連續犯，最有利於被告（臺│
│    │        │灣高等法院95年5月4、5日座談會第9號決議參照）。      │
├──┼────┼──────────────────────────┤
│ 2  │累  犯  │被告不論依修正前之刑法第47條，或修正後之刑法第47條第│
│    │        │1項之規定，均構成累犯，比較新、舊法結果，對被告並無 │
│    │        │有利或不利之情形。                                  │
├──┴────┴──────────────────────────┤
│經綜合比較新、舊法之結果，以被告行為時之舊法較有利於被告，依刑法第2 │
│條第1項前段規定，本案自應一體適用被告行為時之法律即修正前刑法第56條 │
│、第47條之規定。                                                    │
└──────────────────────────────────┘
附錄論罪科刑法條全文
毒品危害防制條例第10條
施用第一級毒品者，處6月以上5年以下有期徒刑。
施用第二級毒品者，處3年以下有期徒刑。


司法院資訊處製作；財團法人民間司法改革基金會備份。
